臺灣臺北地方法院交通事件裁定                      九十年度交聲字第八六二號
    異  議  人
    即受處分人  甲○○
右列受處分人因違反道路交通管理處罰條例事件，對於臺北市交通事件裁決所中華民
國九十年八月十六日所為之處分（原處分案號：北市裁三字第駕裁二二－Ａ0000
0000號），聲明異議，本院裁定如左：
    主      文
原處分撤銷。
甲○○汽車駕駛人不依順行方向停車，處罰鍰新臺幣玖佰元。
    理      由
一、按汽車駕駛人停車時不依順行方向者，處新臺幣（下同）六百元以上一千二百元
    以下罰鍰，道路交通管理處罰條例第五十六條第一項第六款定有明文。而逕行舉
    發違反道路交通管理事件，經汽車所有人依通知單之應到案日期前到案，並告知
    違規駕駛人姓名、身分證統一編號及住址者，處罰機關即應另行通知違規駕駛人
    到案依法處理；逾應到案日期，處罰機關應依道路交通管理處罰條例第八十五條
    第三項「本條例關於車輛駕駛人之處罰，如應歸責於車輛所有人者，處罰車輛所
    有人」之規定處罰該汽車所有人，違反道路交通管理事件統一裁罰標準及處理細
    則第二十四條亦有明定。
二、本件受處分人即異議人甲○○所有之車牌號碼ＡＩ－七二五六號自用小客車，於
    民國九十年七月七日上午十時四十六分許，停放在臺北市○○○路十一巷八一號
    前，經臺北市政府警察局松山分局警員蘇阿信以拍照之方式採證，並以受處分人
    所有之汽車有違反道路交通管理處罰條例第五十六條第一項第六款規定併排停車
    之事實掣單舉發。嗣受處分人雖於舉發通知單上所載應到案日期九十年八月十六
    日之前提出申訴，惟並未向原處分機關告知該輛汽車於為警舉發當時之實際駕駛
    人確實姓名及年籍，經原舉發單位調查結果，原處分機關仍認受處分人所有之車
    輛有上開違規事實，乃依道路交通管理處罰條例第五十六條第一項第六款、第八
    十五條第三項及違反道路交通管理事件統一裁罰標準及處理細則第二十四條規定
    ，於九十年八月十六日裁處受處分人罰鍰一千二百元。
三、受處分人聲明異議意旨固坦承於右揭時間其所有之車牌號碼ＡＩ－七二五六號自
    用小客車有停放在前述地點之事實，惟辯稱：當日係因其母親年邁不適，為便於
    攙扶其老人家步入中庭，故該汽車始於住家大樓中庭前供人員上下車處暫停云云
    。經查，受處分人所有前開車牌號碼之汽車於前述時地停車之處所，係受處分人
    之住家大樓中庭前所面臨之臺北市○○○路十一巷一節，業據受處分人於聲明異
    議狀陳述明確，並有原採證照片附卷可稽，然自卷附之該幀採證照片觀察，該巷
    道係雙向二車道，而對照停放路邊停車格之汽車首尾方向，受處分人所有之汽車
    係向左靠停於對向車道上，顯有不依順向停車之事實灼然甚明。受處分人雖以前
    詞置辯，並不可採。本件事證明確，受處分人所有該車牌號碼汽車有不依順向停
    車之違規事實洵堪認定。
四、綜上所述，受處分人所有之汽車確有於前揭時地違規停車之事實，而原處分機關
    認係併排停車，依道路交通管理處罰條例第五十六條第一項第六款規定逕行裁處
    受處分人罰鍰一千二百元，固非無見，惟如前所述，本件受處分人所有之汽車之
    違規事實乃係在臺北市○○○路十一巷八一號前不依順向停車，而非禁止併排停
    車規定之違反，受處分人聲明異議雖無理由，惟原處分既有不當，自應由本院將
    原處分撤銷，仍以受處分人所有之汽車有違反道路交通管理處罰條例第五十六條
    第一項第六款規定之不依順行方向停車之違規事實，依該條款及同條例第八十五
    條第三項及違反道路交通管理事件統一裁罰標準及處理細則第二十四條規定，從
    輕科處其罰鍰九百元如主文第二項所示，以資適法。
據上論斷，應依道路交通案件處理辦法第二十條，裁定如主文。
中      華      民      國    九十一    年      五      月    三十      日
                                      臺灣臺北地方法院交通法庭
                                          法  官  張  江  澤
右正本證明與原本無異。
如不服本裁定，應於裁定送達後五日內向本院提出抗告狀。
                                          書記官  石  幸  代
中      華      民      國    九十一    年      五      月    三十      日
